Inventaris van het archief van de Chef van de Luchtmachtstaf (CLS) van het Ministerie van Defensie (1945) 1951 – 1986 (1996), (1945) 1951-1986 (1996)
Nationaal Archief, Den Haag
- Overige aangelegenheden, 9
  - Ceremonieel, eerbewijzen, 91
    - plechtigheden (waaronder parades, vlagvertoon, inspecties, jubilea, herdenkingen, commando-overdracht, vlaggenparade, inhuldiging, eedsaflegging, enzovoorts), 91.5
      - Viering jubilea, 1953-1988; 5543-5548; 1 pak en 5 omslagen
        - 40-jarig bestaan 1953, 5543
        - 50-jarig bestaan 1962-1963, 5544
        - Commissie Onderofficieren 55-jarig bestaan 1969, 5545
        - 60-jarig bestaan 1973-1974, 5546
        - Vergaderstukken van de Stuurgroep Viering 65-jarig bestaan 1977, 5547
        - 75-jarig bestaan 1985-1988, 5548; pak
      - Parade-order betreffende de plechtigheden ter gelegenheid van de opening van Kamp Nieuw-Amsterdam en ingebruikneming door personeel van het 512 United States Airforce Squadron, 1954; 5549
      - Nota's en bekendmaking van de bevelhebber der Luchtstrijdkrachten betreffende de richtlijnen voor de nationale herdenking op 4 mei elk jaar, 1955-1956; 5550
      - Parade-order en tijdschema voor de buitengewone vlaggeparade ter gelegenheid van de officiële opening van het Schefferkamp te De Lier, 1957; 5551
      - Parader-orders betreffende de herdenkingsplechtigheid voor de in de Tweede Wereldoorlog en daarna gevallenen van de Koninlijke Luchtmacht op 3 mei en 1 juli 1958, 5552
      - Het verlenen van medewerking aan de parade ter herdenking van het beleg en ontzet van Leiden op 3 oktober, 1962, 5553
      - Stukken betreffende de totstandkoming van circulaire 009-68, codenummer 91.5/4 inzake het bij beschikking van de Bevelhebber der Luchtstrijdkrachten vaststellen van een regeling voor de jaarlijkse plechtigheden, 1966-1968; 5554
      - Stukken betreffende de deelname aan de viering van het 35-jarig jubileum van het 299 Squadron, 1991; 5555
    - Verjaardagen, huwelijken en dergelijke van de Koninklijke Familie (hieronder ook portretten Koninklijke Familie), 91.51
      - Stukken betreffende het vaststellen van programma's voor het defilé op 30 april, 1957-1959; 5556
      - Stukken betreffende de deelname aan de inhuldiging van koningin Beatrix, 1980; 5557
    - Bezoeken, audiënties, recepties, enzovoorts, 91.6
      - Nota's betreffende de representatie van de luchtmacht bij plechtige en feestelijke gebeurtenissen, 1954-1955; 5558
      - Circulaire betreffende het ter beoordeling voorleggen van eventuele bezoeken van scholen aan luchtmachtonderdelen, 1956; 5559
      - Stukken betreffende het verlenen van medewerking van de Koninklijke Luchtmacht aan het staatsbezoek van Hare Majesteit de Koningin en Zijne Koninklijke Hoogheid de Prins der Nederlanden aan Zweden van 21 - 23 mei 1957, 5560
      - Reisverslagen van officieren van de Luchtmachtstaf van bezoeken aan luchtmachtonderdelen, 1957-1958; 5561
      - Stukken betreffende bezoeken van hoge Duitse vertegenwoordigers aan Nederland in verband met de werkwijze van de Koninklijke Luchtmacht inzake materieelaanschaf, 1957-1959; 5562; pak
      - Stukken betreffende de totstandkoming van bepalingen van de Commandant Luchtverdediging inzake het bezoeken van onderdelen van het Commando Luchtverdediging, 1957-1959; 5563
      - Stukken betreffende het bezoek van Hare Majesteit de Koningin aan de vliegbasis Soesterberg op 16 mei 1958, 5564
      - Stukken betreffende het verlenen van medewerking aan het staatsbezoek van het koningspaar van Thailand van 24 - 27 oktober 1960, 5565
      - Programma's voor bezoeken van buitenlandse en Nederlandse autoriteiten, 1963; 5566
    - Overige ceremoniële aangelegenheden (hieronder naamgeving kazernes, enz.), 91.9
      - Vliegtuigverbanden en squadrons, 1948-1950; 5567
      - Stukken betreffende de naamgeving van kazernes, 1951-1953; 5568
      - Naamgeving, 1952-1988; 5569-5573; 5 omslagen
        - Nieuwe gebouwen 1952-1956, 5569
          Nota bene: Met 3 tekeningen, aan te vragen onder inv.nr. 5711
        - Kampementen en andere defensiegebouwen 1962-1966, 5570
        - Voorstel van de Bevelhebber der Luchtstrijdkrachten, de kampementen van de Groep Geleide Wapens squadrons (GGW) en Groep Techniek en Materieel Geleide Wapens (GTMGW) in West-Duitsland, te vernoemen naar voormalige vliegparken en -velden van de Militaire Luchtvaart/Koninklijk Nederlands-Indisch Leger (ML/KNIL) en de Militaire Luchtvaart/Koninklijke Landmacht (ML/KL) 1967-1968, 5571
        - Verbinden van de naam van Generaal-Majoor titulair Willem Versteegh aan het Groepslegeringskamp 12 Groep Geleide Wapens 1975, 5572
        - Toekennen van de naam Willem Versteegh Kamp aan het Groepslegeringskamp van de 12e Groep Geleide Wapens 1986-1988, 5573
      - Stukken betreffende de naamsveranderingen bij de verbindingseenheden, 1959; 5574
      - Stukken betreffende het goedkeuren van de benaming Prins Bernardschool aan de Nederlandse school voor voortgezet onderwijs te Blomberg in de Bondsrepubliek Duitsland, 1978; 5575
      - Stukken betreffende naamswijziging van Sectie Luchtmacht Historie in Sectie Militaire Luchtvaart Historie en naamwijziging van het District Koninklijke Marechaussee/Koninklijke Luchtmacht Bondsrepubliek Duitsland, 1981; 5576
      - Stukken betreffende de nummering van de verschillende actieve luchtverdedigingssquadrons in verband met opheffing en reorganisaties, 1981-1983; 5577
- Tekeningen, 10
  - Tekeningen behorend bij inv.nr. 50, 5578
  - Tekeningen behorend bij inv.nr. 63, 5579
  - Tekeningen behorend bij inv.nr. 86, 5580
  - Tekeningen behorend bij inv.nr. 91, 5581
  - Tekeningen behorend bij inv.nr. 117, 5582
  - Tekening behorend bij inv.nr. 211, 5583
  - Tekening behorend bij inv.nr. 289, 5584
  - Tekening behorend bij inv.nr. 376, 5585
  - Tekeningen behorend bij inv.nr. 460, 5586
  - Tekening behorend bij inv.nr. 712, 5587
  - Tekening behorend bij inv.nr. 839, 5588
  - Tekening behorend bij inv.nr. 848, 5589
  - Tekeningen behorend bij inv.nr. 973, 5590
  - Tekeningen behorend bij inv.nr. 993, 5591
  - Tekeningen behorend bij inv.nr. 1522, 5592
  - Tekeningen behorend bij inv.nr. 1845, 5593
  - Tekeningen behorend bij inv.nr. 1979, 5594
  - Tekening behorend bij inv.nr. 2001, 5595
  - Tekeningen behorend bij inv.nr. 2006, 5596
  - Tekeningen behorend bij inv.nr. 2015, 5597
  - Tekeningen behorend bij inv.nr. 2016, 5598
  - Tekening behorend bij inv.nr. 2038, 5599
  - Tekening behorend bij inv.nr. 2159, 5600
  - Tekeningen behorend bij inv.nr. 2164, 5601
  - Tekening behorend bij inv.nr. 2210, 5602
  - Tekening behorend bij inv.nr. 2210, 5603
  - Tekeningen behorend bij inv.nr. 2215, 5604
  - Tekeningen behorend bij inv.nr. 2215, 5605
  - Tekening behorend bij inv.nr. 2344, 5606
  - Tekening behorend bij inv.nr. 2424, 5607
  - Tekening behorend bij inv.nr. 2480, 5608
  - Tekeningen behorend bij inv.nr. 2521, 5609
  - Tekeningen behorend bij inv.nr. 2534, 5610
  - Tekeningen behorend bij inv.nr. 2544, 5611
  - Tekeningen behorend bij inv.nr. 2597, 5612
  - Tekeningen behorend bij inv.nr. 2882, 5613
  - Tekening behorend bij inv.nr. 3138, 5614
  - Tekening behorend bij inv.nr. 3143, 5615
  - Tekeningen behorend bij inv.nr. 3144, 5616
  - Tekeningen behorend bij inv.nr. 3146, 5617
  - Tekeningen behorend bij inv.nr. 3147, 5618
  - Tekeningen behorend bij inv.nr. 3217, 5619
  - Tekening behorend bij inv.nr. 3221, 5620
  - Tekening behorend bij inv.nr. 3225, 5621
  - Tekening behorend bij inv.nr. 3241, 5622
  - Tekeningen behorend bij inv.nr. 3247, 5623
  - Tekeningen behorend bij inv.nr. 3248, 5624
  - Tekeningen behorend bij inv.nr. 3249, 5625
  - Tekeningen behorend bij inv.nr. 3250, 5626
  - Tekening behorend bij inv.nr. 3251, 5627
  - Tekeningen behorend bij inv.nr. 3253, 5628
  - Tekeningen behorend bij inv.nr. 3254, 5629
  - Tekening behorend bij inv.nr. 3305, 5630
  - Tekeningen behorend bij inv.nr. 3310, 5631
  - Tekeningen behorend bij inv.nr. 3314, 5632
  - Tekeningen behorend bij inv.nr. 3334, 5633
  - Tekeningen behorend bij inv.nr. 3343, 5634
  - Tekeningen behorend bij inv.nr. 3344, 5635
  - Tekening behorend bij inv.nr. 3348, 5636
  - Tekening behorend bij inv.nr. 3350, 5637
  - Tekeningen behorend bij inv.nr. 3351, 5638
  - Tekeningen behorend bij inv.nr. 3352, 5639
  - Tekeningen behorend bij inv.nr. 3353, 5640
  - Tekeningen behorend bij inv.nr. 3354, 5641
  - Tekening behorend bij inv.nr. 3355, 5642
  - Tekeningen behorend bij inv.nr. 3361, 5643
  - Tekening behorend bij inv.nr. 3365, 5646
  - Tekeningen behorend bij inv.nr. 3370, 5647
  - Tekeningen behorend bij inv.nr. 3371, 5648
  - Tekeningen behorend bij inv.nr. 3372, 5649
  - Tekeningen behorend bij inv.nr. 3373, 5650
  - Tekeningen behorend bij inv.nr. 3374, 5651
  - Tekeningen behorend bij inv.nr. 3375, 5652
  - Tekeningen behorend bij inv.nr. 3376, 5653
  - Tekeningen behorend bij inv.nr. 3378, 5654
  - Tekeningen behorend bij inv.nr. 3379, 5655
  - Tekeningen behorend bij inv.nr. 3383, 5656
  - Tekeningen behorend bij inv.nr. 3385, 5657
  - Tekeningen behorend bij inv.nr. 3415, 5658
  - Tekening behorend bij inv.nr. 3447, 5659
  - Tekening behorend bij inv.nr. 3455, 5660
  - Tekening behorend bij inv.nr. 3457, 5661
  - Tekening behorend bij inv.nr. 3466, 5662
  - Tekeningen behorend bij inv.nr. 3469, 5663
  - Tekening behorend bij inv.nr. 3485, 5664
  - Tekeningen behorend bij inv.nr. 3504, 5665
  - Tekening behorend bij inv.nr. 3529, 5666
  - Tekeningen behorend bij inv.nr. 3530, 5667
  - Tekening behorend bij inv.nr. 3531, 5668
  - Tekeningen behorend bij inv.nr. 3534, 5669
  - Tekeningen behorend bij inv.nr. 3535, 5670
  - Tekeningen behorend bij inv.nr. 3539, 5671
  - Tekening behorend bij inv.nr. 3542, 5672
  - Tekening behorend bij inv.nr. 3544, 5673
  - Tekeningen behorend bij inv.nr. 3560, 5674
  - Tekeningen behorend bij inv.nr. 3561, 5675
  - Tekening behorend bij inv.nr. 3582, 5676
  - Tekeningen behorend bij inv.nr. 3583, 5677
  - Tekeningen behorend bij inv.nr. 3598, 5678
  - Tekeningen behorend bij inv.nr. 3606, 5679
  - Tekeningen behorend bij inv.nr. 3607, 5680
  - Tekening behorend bij inv.nr. 3663, 5681
  - Tekeningen behorend bij inv.nr. 3973, 5682
  - Tekening behorend bij inv.nr. 4065, 5683
  - Tekeningen behorend bij inv.nr. 4200, 5684
  - Tekening behorend bij inv.nr. 4213, 5685
  - Tekening behorend bij inv.nr. 4239, 5686
  - Tekeningen behorend bij inv.nr. 4276, 5687
  - Tekening behorend bij inv.nr. 4315, 5688
  - Tekeningen behorend bij inv.nr. 4316, 5689
  - Tekening behorend bij inv.nr. 4380, 5690
  - Tekeningen behorend bij inv.nr. 4384, 5691
  - Tekening behorend bij inv.nr. 4385, 5692
  - Tekening behorend bij inv.nr. 4387, 5693
  - Tekening behorend bij inv.nr. 4418, 5694
  - Tekening behorend bij inv.nr. 4507, 5695
  - Tekening behorend bij inv.nr. 4554, 5696
  - Tekening behorend bij inv.nr. 5114, 5697
  - Tekening behorend bij inv.nr. 5154, 5698
  - Tekening behorend bij inv.nr. 5177, 5699
  - Tekening behorend bij inv.nr. 5181, 5700
  - Tekening behorend bij inv.nr. 5228, 5701
  - Tekening behorend bij inv.nr. 5230, 5702
  - Tekeningen behorend bij inv.nr. 5231, 5703
  - Tekeningen behorend bij inv.nr. 5236, 5704
  - Tekening behorend bij inv.nr. 5240, 5705
  - Tekening behorend bij inv.nr. 5397, 5706
  - Tekeningen behorend bij inv.nr. 5443, 5707
  - Tekening behorend bij inv.nr. 5473, 5708
  - Tekening behorend bij inv.nr. 5474, 5709
  - Tekening behorend bij inv.nr. 5541, 5710
  - Tekeningen behorend bij inv.nr. 5569, 5711